臺灣臺中地方法院刑事裁定
110年度聲字第4561號
聲  請  人
即  被  告  林裕雄




選任辯護人  魏上青律師                  
上列聲請人即被告因違反毒品危害防制條例等案件（110年度訴
字第2329號），對受命法官於民國110年12月17日所為之羈押處
分，聲請撤銷或變更，本院合議庭裁定如下：
    主    文
聲請駁回。
    理    由
一、本件聲請意旨詳如附件刑事羈押抗告狀所載。
二、按對於審判長、受命法官、受託法官或檢察官所為羈押之處
    分有不服者，受處分人得聲請其所屬法院撤銷或變更之（即
    準抗告）；第1項聲請期間為5日，自為處分之日起算，其為
    送達者，自送達後起算；受處分人得為撤銷或變更之聲請而
    誤為抗告者，視為已有聲請，刑事訴訟法第416條第1項第1
    款、第3項、第418條第2項後段分別定有明文。次按抗告法
    院認為抗告無理由者，應以裁定駁回之；準抗告亦有準用，
    同法第412條、第416條第4項亦分別定有明文。查聲請人即
    被告林裕雄因違反毒品危害防制條例等案件，經臺灣臺中地
    方檢察署檢察官於民國110年12月17日提起公訴，經受命法
    官於同日訊問後，當庭處分自同日起執行羈押，並於同日送
    達押票予被告等情，業經調取本院110年度訴字第2329號卷
    宗核閱無誤，而被告於110年12月21日具狀提起抗告，此有
    刑事羈押抗告狀暨其上所蓋本院收發室收件章1枚可資為憑
    ，應係對於受命法官所為羈押之處分不服而聲請撤銷或變更
    ，其聲請期間未逾5日，自屬合法。
三、又按「被告經法官訊問後，認為犯罪嫌疑重大，而有下列情
    形之一，非予羈押，顯難進行追訴、審判或執行者，得羈押
    之︰㈠逃亡或有事實足認為有逃亡之虞者；㈡有事實足認為有
    湮滅、偽造、變造證據或勾串共犯或證人之虞者；㈢所犯為
    死刑、無期徒刑或最輕本刑為5年以上有期徒刑之罪，有相
    當理由認為有逃亡、湮滅、偽造、變造證據或勾串共犯或證
    人之虞者」，刑事訴訟法第101條第1項定有明文。而按法院
    為羈押之裁定時，其本質上係使刑事訴訟程序得以順利進行
    ，或為保全證據或為擔保嗣後刑之執行，而對被告所實施剝
    奪其人身自由之強制處分，法院僅須審查被告犯罪嫌疑是否
    重大與有無賴此保全偵審或執行之必要，關於羈押原因之判
    斷，尚不適用訴訟法上之嚴格證明原則。至被告有無上述規
    定之羈押原因，及有無羈押之必要，俱屬事實問題，法院容
    有依法認定裁量之職權（最高法院102年度台抗字第995號裁
    定意旨參照）。易言之，關於羈押與否之審查，其目的僅在
    判斷有無實施羈押強制處分之必要，並非認定被告有無犯罪
    之實體審判程序，故關於羈押之要件，無須經嚴格證明，以
    經釋明得以自由證明為已足；至於被告是否成立犯罪，乃本
    案實體上應予判斷之問題。故被告有無羈押之必要，法院僅
    須審查被告犯罪嫌疑是否重大、有無羈押原因、以及有無賴
    羈押以保全偵審或執行之必要，由法院就具體個案情節予以
    斟酌決定，如就客觀情事觀察，法院許可羈押之裁定或延長
    羈押之裁定，在目的與手段間之衡量並無明顯違反比例原則
    情形，即無違法或不當可言。
四、經查：
　㈠被告林裕雄因違反毒品危害防制條例等案件，經檢察官提起
    公訴，於110年12月17日經受命法官訊問後，認被告涉犯毒
    品危害防制條例第4條第3項、第4項之販賣第三、四級毒品
    罪，同條例第9條第3項、第4條第3項、第4項之販賣第三級
    毒品而混合二種以上毒品罪，槍砲彈藥刀械管制條例第7條
    第4項之未經許可持有具殺傷力之改造槍枝罪、同條例第12
    條第4項之未經許可持有具殺傷力子彈罪、同條例第13條第4
    項之未經許可持有槍枝主要組成零件罪，犯罪嫌疑重大，又
    考量被告所犯上開販賣毒品、未經許可持有具殺傷力之改造
    槍枝罪，均為最輕本刑5年以上有期徒刑之罪，且被告涉犯
    上開罪嫌可預期將來所受刑度非輕，而重罪常伴隨有逃亡之
    高度可能，此係趨吉避凶、脫免刑責、不甘受罰之基本人性
    ，有相當理由認為有逃亡之虞，審酌本案販賣毒品數量非少
    ，助長毒品氾濫，危害社會治安及國人健康甚鉅，及本案扣
    案槍、彈數量非少，影響社會治安程度非輕，故衡酌被告所
    涉犯罪事實對社會之危害性、國家刑事司法權之有效行使、
    人身自由之私益暨防禦權受限制之程度，認被告有羈押之必
    要性，而無從以命具保、責付或限制住居等侵害較小之手段
    代替，依刑事訴訟法第101條第1項第3款之規定，於同日予
    以羈押在案等情，業經調取本院110年度訴字第2329號卷宗
    核閱無訛。
　㈡本院審酌被告於本案受命法官訊問時，坦承起訴書犯罪事實
    五、六㈡所示犯行，並有起訴書所載證據在卷可稽，足認被
    告涉犯毒品危害防制條例第4條第3項、第4項之製造、販賣
    第三、四級毒品罪，同條例第9條第3項、第4條第3項、第4
    項之製造、販賣第三級毒品而混合二種以上毒品罪，槍砲彈
    藥刀械管制條例第7條第4項之未經許可持有、寄藏具殺傷力
    改造槍枝罪、同條例第12條第4項之未經許可持有、寄藏具
    殺傷力子彈罪、同條例第13條第4項之未經許可持有、寄藏
    槍枝主要組成零件罪，犯罪嫌疑確屬重大。又所犯製造、販
    賣第三、四級毒品罪，製造、販賣第三級毒品而混合二種以
    上毒品罪及未經許可持有具殺傷力改造槍枝罪之法定本刑，
    均為最輕本刑5年以上有期徒刑之罪，而衡情重罪常伴隨逃
    亡之高度可能性，此係趨吉避凶、脫免刑責、不甘受罰之基
    本人性，參以被告共同製造混合第三、四級毒品之咖啡包，
    並持之販賣，遭查扣製造毒品咖啡包之成品、原料、器具甚
    多，具有相當規模，另共同持有、寄藏具有殺傷力之改造槍
    枝3枝及子彈88顆，數量非少，而有擁槍彈自重之情形，犯
    罪情節均非輕微，可預期將受重刑宣判，自有相當理由認為
    被告有逃亡之虞。再者，被告所犯製造、販賣毒品咖啡包及
    持有、寄藏槍彈等犯行，助長毒品、槍彈之流通氾濫，對國
    民健康及社會治安之危害甚鉅，基於對社會之危害性及國家
    刑罰權遂行等公益考量，與被告人身自由之私益受限程度，
    兩相利益衡量後，認若命被告具保、責付或限制住居等侵害
    較小之手段，均不足以確保本案審判或執行程序之順利進行
    ，自有羈押被告之必要。
　㈢綜上所述，本案被告確有羈押之原因及必要性，原羈押處分
    之認事用法，均無違法或不當之處，復查無刑事訴訟法第11
    4條各款所列法定停止羈押之原因，從而，聲請意旨指摘原
    處分不當，聲請撤銷或變更原處分，為無理由，應予駁回。
五、依刑事訴訟法第416條第4項、第412條，裁定如主文。
中    華    民    國   111    年    1     月    14    日
                  刑事第十一庭  審判長法  官  曹錫泓
                                      法  官  許曉怡
　　　　　　　　　　　　　　　　　　　法  官  林依蓉
以上正本證明與原本無異。
本件不得抗告。
                                      書記官  林  俐
中    華    民    國   111    年    1     月    14   日